Inventaris van een verzameling stukken, afkomstig van jhr. dr. C.G.W.F. van Vredenburch
Nationaal Archief, Den Haag
- Tweede gedeelte, 2.
  - Stukken rakende de stad delft., X.
    - Bussen., o.
      - Stukken betreffende de verdenking van Philippus Blommendael, een der hoofdfiguren der smidsbusse, ten aanzien van een tekort in de busboeken., 1724-1725; 553; 1 omslag
    - Stedelijke instellingen., p.
      - Stukken nopens de oprichting van de compagnie van assurantiën te Delft en de liquidatie derzelve., 1720-1729, 1741; 554; 1 omslag
        Hierbij een project voor een "traité à faire entre la compagnie des Indes Espagnoles et la compagnie de Delff", z. j.
      - Stukken rakende de bank van leening te Delft en Delfshaven., 1676-1813; 555; 1 bundel
        - Staat van de constitutie der Bank van Leening (1676-1679), waarbij tevens eene 18e eeuwsche lijst van de dagelijksche werkzaamheden van de bedienden van de bank. 1676-1679, 18e eeuw
        - Dagregister en maandstaten 1699-1701
        - Staten (van dagelijksche kasopnamen; maandstaten), memoriën, ordonnantiën enz. 1722-1724
        - Memorie nopens de voorgevallen verliezen van de bank te Delfshaven. 1775
        - "Balance" en "Staat" van de bank. 1812, 1813
        - Reglementen 1614 en 1708
      - Stukken rakende de Weeskamer te Delft., 1593-1713; 556; 1 bundel
        - Register van octrooien en keuren op de weeskamer 1593-1697
        - Memorie nopens de hervorming van de weeskamer 1713
        - Stukken, rakende diverse boedels.
        - Diverse stukken (staten, memoriën enz.).
      - Stukken rakende het Weeshuis., 1655-1810; 557; 2 pakken
        - Extr.-resolutie van regenten van het weeshuis (1703-1793) en de wet betreffende het weeshuis (1628-1786). 1628-1793, 557A
        - Memories copieën van ingekomen en uitgegane stukken van de vergaderingen van regenten 1681-1809, Instructies van dienaren. 1681-1809; Stukken rakende de weeshuisschool (1808-1810), de weeshuiskermis (eind 18e eeuw), geschil met de Kamer van Charitaten enz.; Staten van lasten (1731-1736; 1782-1791), van consumptiën (1784-1810) etc. 1731-1810; Notitie betreffende de lotenhouders in de loterij ten behoeve van het weeshuis 1655; 557B-F
      - Stukken rakende de Fundatie van Renswoude., 1754-1795; 558; 3 pakken
        - Verkorte notulen der vergaderingen der regenten 1754-1793, 558A
        - Aanteekeningen, extract-resolutiën, instructies e. a., stukken nopens de fundatie 1766-1882, Memorie betreffende de vergadering van regenten 1775; 558B-C
        - Receuil uit de notulen en resolutiën, aangelegd c. 1787, 558D
      - Verzoek van de Kamer van Charitaten om verlichting van lasten., 1697, 1700, 1745; 559; 1 omslag
      - Stukken betreffende het legaat van Cornelis Accoley voor de studie van enkele jonge mannen., (c. 1710.); 560; 1 omslag
      - Stukken rakende het Meisjeshuis te Delft., 1741-1746; 561; 1 omslag
      - Stukken rakende het Tucht- en Dolhuis., 1670-1787; 562; 1 omslag
      - Stukken rakende de Latijnsche scholen., 1712; 563; 1 omslag
      - "Leges scholae Delphensis". (Gedr.)., 1682; 564; 1 stuk
      - "Catalogus bibliothecae collegii literari gymnasii Delphensis". (Gedr.)., 1721; 565; 1 deel
      - Stukken nopens het Fraterhuis te Delft., 1692-1709; 566; 1 omslag
    - Kerken en Godshuizen., q.
      - Stukken rakende de Nederd.-Hervormde kerk te Delft., 17e eeuw, 1708-1709, 2e helft 18e eeuw; 567; 1 bundel
        Hierbij aanteekeningen nopens benoemingen van commissarissen tot de synode (1699).
      - Stukken betreffende de Waalsche kerk en gemeente., (c. 1700)-1750; 568; 1 bundel
      - Stukken nopens de uitoefening van den Katholieken godsdienst, in het bijzonder in het Westland (brieven van geestelijken, aanteekeningen, enz.)., 1708-1710; 569; 1 omslag
      - Stukken nopens diverse kerkelijke aangelegenheden., 17e en 18e eeuw; 570; 1 omslag
      - Ordonnantie op de aanstellingen van commissarissen over de godshuizen (1677), benevens alfabetischen index op de resolutiën van de Staten en de wet van Delft betreffende de godshuizen., (1731); 571; 1 deel
      - Stukken betreffende de godshuizen van Delft., 1650-1759; 572; 1 omslag
    - Finantiën., r.
      - Stukken betreffende de hervorming van de finantiën van Delft., 1784-1787; 573; 3 bundels
        Voornamelijk stukken rakende de "commissie tot de financiën" (notulen van de vergaderingen der commissies, rap porten en bijlagen, sc. standsrekeningen, borderellen enz.).
      - "Concept voor een nieuw middel van belastinge"., 18e eeuw; 574; 1 stuk
      - Stukken van finantieelen aard, aangelegd en verzameld door mr. P. Halling (memoriën, staten, enz.). Begin, 18e eeuw; 575; 1 omslag
      - Stukken van finantieelen aard, voornamelijk rakende de verponding. Begin, 18e eeuw; 576; 1 omslag
      - Stukken van finantieelen aard., (c. 1745); 577; 1 omslag
      - Stukken van finantieelen aard., 1795-1798; 578; 1 omslag
      - Diverse stukken van finantieelen aard., 18e eeuw; 579; 1 omslag
      - Notities betreffende schaalcollectes., 1653-1670, 1708-1711, 1715-1745, 1786; 580; 1 omslag
      - Stukken rakende het brandladder-, emmer- en diepgeld., 1699, 1716, 1717, 1735; 581; 1 omslag
      - Memorie van de verpachtingen en opbrengst van de stadsaccijnzen over Delft en Delfshaven., 1739, 1745, 1749; 582; 1 omslag
        Hierbij eenige gedrukte stukken betreffende de accijnzen te Dordrecht (1751).
      - "Ordonnantie van de officianten en de burgeren weduwe-beurs der stad Delft". (Gedr.)., 1739; 583; 1 stuk
      - Memorie betreffende de emolumenten, in de qualiteit van burgemeester en schepen getrokken en bedieningen in deze qualiteit vergeven., 1718-1734; 584; 1 omslag
      - Lijst van salarissen van de schepenen., 1646; 585; 1 stuk
        Hierin tevens de keur "op de timmerage na den grooten brand van 1536".
      - Lijst van emolumenten door ............ als adjunct ter dagvaart van H. E. Gr. M. ontvangen., 1726, 1736-1740, 1741; 586; 1 omslag
      - Recognitiën door de verschillende officianten (raden, secretarissen, ontvangers e. a.) verschuldigd., 1745-1746; 587; 1 bundel
        Hierbij eenige stukken uit de 17e en begin 18e eeuw.
      - Stukken nopens de verplichting tot betaling van het recht van begraven., 18e eeuw; 588; 1 omslag
    - Stadsheerlijkheden; Delftshaven., s.
      - Reglement op de regeering van Delfshaven. (Gedr.)., 1725 (bis); 589; 1 omslag
        Hierbij eenige stukken nopens aanstellingen (1699) en rekeningen van de beurs Matroos Matroos op Delfshaven (1689).
      - Stukken betreffende publieke werken, vallende al of niet ten laste van de stad Delft of van de Oostindische Compagnie., 1704, 1714, 1738; 590; 1 omslag
      - Stukken betreffende het havenmeesterschap te Delfshaven. (aanstellingsbrieven, memoriën, instructies, staten enz.)., 1745-1748, 1785-1786; 591; 1 omslag
      - Lijsten van werken, bestekken, leveranciers enz. te Delfshaven., 1745-1748; 592; 1 omslag
      - Staatboek van de ontvangsten en betalingen, gedaan door mr. A van Vredenburch als havenmeester te Delfshaven., 1715-1717; 593; 1 deel
        Hierin als losse stukken instructies (1715, 1717), liquidaties met den kastelein te Delfshaven (1715, 1717, 1748), registers van betalingen, gedaan door mr. François Nicolaes van den Born, als havenmeester (1712-1714), staat van ontvangsten en uitgaven van den havenmeester (1748) borderellen en rekeningen (1717).
      - Nominaties van welgeboren mannen in de hooge heerlijkheid van Rijswijk., 1751; 594; 2 stukken
      - Stukken rakende de administratie van den ontvanger van de verponding en het sluisgeld in Oud- en Nieuw-Poortland., 1708-1739; 595; 1 omslag
    - Schutterij enz., t.
      - Resolutie aangaande de schutterij. (Gedr.)., 1672; 596; 1 stuk
      - Stukken nopens de schutterij en vrijcorpsen., 1786-1787; 597; 1 bundel
        Hierbij waren eenige 17e eeuwsche stukken nopens de schutterijen gevoegd.
      - Stukken nopens de contributiën voor de burgerkrijgsraden., 1796; 598; 1 omslag
      - Memorie nopens het stadskanon, liggend voor het St.-Joris gasthuis., 1703; 599; 1 stuk
    - Aangelegenheden van de Staten van Holland., u.
      - Resolutiën en stukken nopens de aanstelling van adjuncten ter dagvaart van de Staten., 1655, 1721, 1778; 600; 3 stukken
      - Geloofsbrieven en intrekkingen van credentialen voor Delftsche afgevaardigden ter dagvaart., 1787, 1795; 601; 1 omslag
      - Resolutiën van Delft nopens onderwerpen, in de Statenvergaderingen te behandelen., 1746; 602; 2 stukken
      - Verzoek van de Gecomm. Raden van Holland tot opening van de poorten tot doortrekking voor gedeputeerden ter generaliteit., 1690; 603; 1 stuk
    - Particuliere aangelegenheden van diverse personen., v.
      - Deductie namens juffrouw Agatha Welhoeck tegen haar vader mr. Gerard Welhoeck, oud-burgemeester van Delft. nopens een tegen diens zin aan te gaan huwelijk., 1661; 604; 1 stuk
      - Bekentenis van Nicolaes van der Mast, gewezen raad van de Admiraliteit te Rotterdam, nopens zekere diefstallen, welke aan de Admiraliteit te Rotterdam geschied waren., (1622) 18e eeuwsch afschrift; 605; 1 stuk
      - Requesten tot boedelbereddering van Adriaan van Bleiswijck., 1656; 606; 2 stukken
      - Interrogatoriën van verschillende personen te Delft en Dordrecht ten verzoeke van de voogden van juffrouw Margaretha van Bleiswijck., 1663; 607; 1 omslag
      - Sollicitatiebrieven, brieven van voorschrijving en recommandatie enz. Voor diverse ambten., 17e en 18e eeuw; 608; 1omslag
    - Diverse stukken., w.
      - Notulen van de vroedschap van Haarlem over toekenning van meerderen volksinvloed., 24, 29 April 1787; 609; 2 stukken
      - Beschrijving van de plechtige installatie van Willem IV in den Raad van State., 1747; 610; 1 stuk
      - Acte van indemniteit, verleend door armmeesters van de H. Geest armen te Schipluiden., 1742; 611; 2 stukken
      - Besluiten van de Synoden der waalse kerken in nederlema, met emkele bijgevoegde stukken., 1695-1759; 612; 1 band
        Aanw. 1962.
      - Fotokopie van 248, 614
        Zie inv. nr. 33 op blz. 229